臺灣新北地方法院板橋簡易庭小額民事判決
111年度板小字第1359號
原      告  青城桔市公寓大廈管理委員會


法定代理人  郭曜禎  


被      告  高彰偉  
上列當事人間請求給付管理費事件，於中華民國111年5月26日言
詞辯論終結，本院判決如下：
    主      文
被告應給付原告新臺幣壹萬肆仟玖佰肆拾肆元，及自民國一百一
十一年一月十二日起至清償日止，按週年利率百分之五計算之利
息。
訴訟費用新臺幣壹仟元由被告負擔。
本判決得假執行。
    事實及理由
一、原告主張：
  ㈠原告係位於新北市土城區中央路3段239巷青城桔市公寓大廈(
    下稱系爭社區)之管理委員會，被告則係位於新北市○○區○○
    路0段000巷0號6樓房屋(下稱系爭房屋)之所有權人即系爭社
    區之區分所有權人，被告自民國110年3月1日起至同年10月3
    1日止，計積欠8個月管理費用即新臺幣(下同)14,944元未繳
    納(下稱系爭管理費)，經原告以公告函及催告函等催繳，被
    告皆置之不理。為此，依系爭社區規約及公寓大廈管理條例
    第21條規定，提起本件訴訟，並聲明：被告應給付原告14,9
    44元及自支付命令送達翌日起至清償日止，按週年利率百分
    之5計算之利息。
  ㈡對於被告抗辯之陳述：
    原告法定代理人郭曜禎確實為系爭社區主委，係於108年經
    選任而出，嗣因疫情影響，並未召開區分所有權人會議，其
    經公所核定作為召集人，因召集人就是管理負責人、與主委
    身分相同，社區內之運作皆須照常進行，不可能等到選出主
    委才進行。被告等不明究理，除將社區保全趕走，還不斷找
    警察且檢舉，造成系爭社區無法正常運作。
二、被告則以：伊確實並未繳交系爭管理費，針對未繳交管理費
    之數額亦不爭執；然伊並非不繳交管理費，而係原告屬違法
    且不適格，系爭社區目前並無合法之主委，且原告法定代理
    人郭曜禎係以不法方式取得系爭社區召集人身分，伊亦提出
    另案刑事告訴在案。待系爭社區選出新任主委，伊就會繳納
    管理費用等語，茲為抗辯，並聲明：原告之訴駁回。
三、本院之判斷：
　㈠原告主張之上開事實，業據其提出公寓大廈管理組織報備證
    明、系爭社區住戶規約、新北市土城區公所公函、系爭社區
    未繳交管理費用名單及管理費催繳通知函等件為證，被告自
    認確實沒有繳納管理費，且對於原告主張被告並未繳納管理
    費之明細及金額亦不爭執（見本院卷第47頁），然對於原告
    請求則以前詞置辯。
　㈡按當事人主張有利於己之事實者，就其事實有舉證之責任，
    民事訴訟法第277條前段定有明文。又事實有常態與變態之
    分，其主張常態事實者無庸負舉證責任，反之，主張變態事
    實者，則須就其所主張之事實負舉證責任（最高法院86年度
    台上字第891號判決意旨參照）。次按區分所有權人或住戶
    積欠應繳納之公共基金或應分擔或其他應負擔之費用已逾二
    期或達相當金額，經定相當期間催告仍不給付者，管理負責
    人或管理委員會得訴請法院命其給付應繳之金額及遲延利息
    ，公寓大廈管理條例第21條定有明文。查，被告為系爭社區
    之區分所有權人，此有被告所有建物登記第一類謄本在卷可
    憑（見支付命令卷第51頁），揆諸前開規定，被告既為區分
    所有權人，自有繳納管理費之義務。被告主張原告無權收取
    管理費，然並未舉證以實其說，則其此部分主張，即屬無稽
    。
　㈢末按遲延之債務，以支付金錢為標的者，債權人得請求依法
    定利率計算之遲延利息。給付有確定期限者，債務人自期限
    屆滿時起，負遲延責任。給付無確定期限者，債務人於債權
    人得請求給付時，經其催告而未為給付，自受催告時起，負
    遲延責任。其經債權人起訴而送達訴狀，或依督促程序送達
    支付命令，或為其他相類之行為者，與催告有同一之效力。
    民法第233條第1項、第229條第2項分別定有明文。本件原告
    請求被告給付之管理費，係以支付金錢為標的，原應於各月
    支付，故原告請求被告給付自支付命令送達翌日即111年1月
    12日起至清償日止，按週年利率百分之5計算之利息，併應
    准許。
四、從而，原告依系爭社區住戶規約及公寓大廈管理條例第21條
    之規定，請求被告給付14,944元及自支付命令送達翌日即11
    1年1月12日起至清償日止，按週年利率百分之5計算之利息
    ，為有理由，應予准許。
五、本件係依小額訴訟程序所為被告敗訴之判決，依民事訴訟法
    第436條之20之規定，應依職權宣告假執行。
六、本件事證已臻明確，兩造其餘攻擊防禦方法及所提證據，經
    核與判決之結果不生影響，爰不逐一論述，併此敘明。
七、本件係小額訴訟事件，依民事訴訟法第436條之19第1項規定
    ，確定本件訴訟費用為第一審裁判費1,000元，依同法第78
    條規定，由敗訴之被告負擔。
中　　華　　民　　國　　111 　年　　6 　　月　　23　　日
                  臺灣新北地方法院板橋簡易庭
                        法  官  陳怡親
以上正本係照原本作成。
如不服本判決，應於送達後20日內，向本院提出上訴狀，並表明
上訴理由（上訴理由應表明一、原判決所違背之法令及具體內容
。二、依訴訟資料可認為原判決有違背法令之具體事實。），如
於本判決宣示後送達前提起上訴者，應於判決送達後20日內補提
上訴理由書（須附繕本），如未於上訴後20日內補提合法上訴理
由書，法院得逕以裁定駁回上訴。
中　　華　　民　　國　　111 　年　　6 　　月　　23　　日
                       書記官  劉芷寧